【裁判字號】    92,抗,597
【裁判日期】    920930
【裁判案由】    聲請定其應執行刑
【裁判全文】
臺灣高等法院刑事裁定                              九十二年度抗字第五九七號
    抗  告  人  甲○○
右抗告人因定應執行之刑案件，不服台灣士林地方法院九十二年度聲字第六二四號，
中華民國九十二年八月二十八日裁定，提起抗告，本院裁定如左：
    主  文
原裁定撤銷，發回臺灣士林地方法院。
    理  由
一、本件原裁定以：受刑人甲○○因強盜等罪，經原審先後判處如附表所示之刑（詳
    如附表所示），均經分別確定在案。茲檢察官聲請定其應執行之刑，本院審核認
    聲請為正當，應定其應執行之有期徒刑拾參年陸月。
二、抗告意旨略以：抗告人前因犯附表所示違反槍砲彈藥管制條例、強盜經法院判處
    有期徒刑五年一月、七年一月，並定其應執行刑，有期徒刑七年六月；又因犯附
    表所示毒品危害防制條例罪經法院判處有期徒刑一年二月、十月，並經法院定應
    執行刑一年十月確定。抗告人前開罪刑之總刑期為九年四月，乃原審法院竟定應
    執行為有期徒刑拾參年陸月損害抗告人之權益等語。
三、按法律上屬於自由裁量之事項，並非概無法律性之拘束。自由裁量係於法律一定
    之外部性界限內（以定執行刑言，即不得違反刑法第五十一條之規定）使法官具
    體選擇以為適當之處理；因此在裁量時，必須符合所適用之法規之目的。更進一
    步言，須受法律秩序之理念所指導，此亦即所謂之自由裁量之內部性界限。關於
    定應執行之刑，既屬自由裁量之範圍，其應受此項內部性界限之拘束，要屬當然
    （八十年台非字第四七三號裁判參照）。
四、經查：抗告人前因犯附表所示違反槍砲彈藥管制條例、強盜經臺灣士林地方法院
    判處有期徒刑五年一月、七年六月，並定其應執行刑有期徒刑七年六月；又因犯
    附表所示毒品危害防制條例罪經法院判處有期徒刑一年二月、十月，經臺灣士林
    地方法院定應執行刑一年十月確定。茲臺灣士林地方法院檢察署檢察官以上開四
    罪合於數罪併罰要件，而聲請原審法院裁定定其應執行之刑，原法院認本件聲請
    為正當，並以刑法第五十一條第五款規定，裁判宣告數罪之刑，雖曾經定其執行
    刑，但如再與其他裁判宣告之刑定其執行刑時，前定之執行刑當然失效，仍應以
    其各罪宣告之刑為基礎，定其執行刑，不得以前之執行刑為基礎，以與後裁判宣
    告之刑，定其執行刑有期徒刑拾參年陸月，從形式上觀之，原裁定雖未逾刑法第
    五十一條第五款所定法律之外部界限，惟已重於先前所定執行刑之總和，而不利
    於被告，殊與前揭內部界限有悖，自非妥適。
五、按刑事訴訟法第四百七十七條第一項規定「：：依刑法第五十三條及第五十四條
    應依刑法第五十一條第五款至第七款之規定，定其應執行之刑者，由該案犯罪事
    實最後判決之法院之檢察官，聲請該法院裁定之」。原裁定既有前揭不當之處，
    自應由本院將原裁定撤銷，發回原審法院另為適法之裁定。
六、據上論斷，本件抗告為有理由，依刑事訴訟法第四百十三條前段，裁定如主文。
中      華      民      國    九十二    年      九      月    三十      日
                              台灣高等法院刑事第二十三庭
                                  審判長法  官  黃  瑞  華
                                        法  官  陳  坤  地
                                        法  官  王  淑  滿
右正本證明與原本無異。
不得再抗告。
                                        書記官  陳  思  云
中      華      民      國    九十二    年      九      月    三十      日


司法院資訊處製作；財團法人民間司法改革基金會備份。
